最高法院刑事判決　　　　　　一○○年度台上字第五五五二號
上　訴　人　王傳欣
選任辯護人　趙元昊律師
上列上訴人因違反毒品危害防制條例案件，不服台灣高等法院中
華民國九十九年五月十九日第二審更審判決（九十八年度上更(一)
字第五０四號，起訴案號：台灣台北地方法院檢察署九十四年度
偵字第九０四八號），提起上訴，本院判決如下：
    主  文
上訴駁回。
    理  由
按刑事訴訟法第三百七十七條規定：上訴於第三審法院，非以判
決違背法令為理由不得為之；是提起第三審上訴，應以原判決違
背法令為理由，係屬法定要件；如果上訴理由書狀並未依據卷內
訴訟資料具體指摘原判決不適用何種法則或如何適用不當，或所
指摘原判決違法情事顯與法律規定得為第三審上訴理由之違法情
形不相適合時，均應認其上訴為違背法律上之程式，予以駁回。
本件原判決撤銷第一審之科刑判決，改判論處上訴人王傳欣販賣
第二級毒品罪刑（處有期徒刑八年。並為相關從刑之宣告）。上
訴人之上訴意旨略稱：（一）本案並未從羅彩瑄處查得任何毒品
，亦無任何尿液檢驗報告證實羅彩瑄有施用毒品。亦無任何事證
得以證實上訴人交付羅彩瑄之物品確為第二、三級毒品，不能遽
認有愷他命買賣。（二）原判決無從認定上訴人販賣毒品所得多
寡，竟以擬制推測方法認定每瓶愷他命及每顆MDMA之單價為新台
幣（下同）一百元，有違刑事訴訟法第一百五十四條第二項之規
定。本件並無證據足認上訴人具有營利意圖，且原判決就何以能
證實上訴人販賣所得為六百元，並未說明理由，有判決理由不備
之違背法令。（三）民國九十三年八月一日晚上十時三十四分二
十六秒之通聯譯文，不能證實上訴人送交之物為愷他命及MDMA。
原判決就此有違證據法則；且與不另為無罪諭知部分有證據上理
由矛盾之違法。（四）上訴人於原審質疑通訊監察書係以「聲監
續字」號核發，表示本案應有「聲監字」號之通訊監察書及司法
警察當初據以聲請之「偵查報告」，則檢察官最初究竟如何核發
上開通訊監察書，攸關通訊監察所取得之證據有無證據能力之認
定，自應調取檢察官最初核發之通訊監察書相關資料。原審就此
並未調查，亦未說明不予調查之理由，有應於審判期日調查之證
據未予調查之違法等語。
惟查：證據之取捨、證據證明力之判斷，及事實有無之認定，為
事實審法院之職權，苟其取捨判斷與認定，並不違背論理法則及
經驗法則，即不容任意指為違法。而認定犯罪事實所憑之證據，
並不以直接證據為限，即綜合各種間接證據，本於推理作用，資
為認定犯罪事實之基礎，如無違背一般經驗法則與論理法則，尚
非法所不許。原判決依憑調查證據之結果並綜合卷內證據資料，
認定上訴人有其事實欄所載之販賣毒品之犯行，已於理由內詳敘
其調查證據之結果及取捨證據認定之理由；並認上訴人否認有販
賣第二級毒品MDMA、第三級毒品愷他命予羅彩瑄之犯行，所辯均
為卸責之詞，不足採信，予以論述指駁。復說明：對於施用第二
級毒品、第三級毒品之檢驗，因人體代謝作用，有其檢測時限，
羅彩瑄在施用毒品之期間，因未為警查獲，故無法對其採集尿液
或相關檢體進行及時有效之鑑定。但施用第二級毒品乃犯罪行為
，縱屬初犯，亦必須受觀察勒戒及可能之後續強制戒治之保安處
分，羅彩瑄在第一審法院告知其得以行使拒絕證言權之情況下，
仍供證：其因本身有施用第二級毒品MDMA、第三級毒品愷他命之
行為，故而向上訴人購買毒品施用云云。其與上訴人並無仇怨，
當無須甘冒偽證罪刑罰及受保安處分之風險而設詞構陷上訴人，
其證言又有客觀之通訊監察錄音譯文可為佐證，足可信為真實。
且上訴人為警查獲之時，持有十六顆之第二級毒品MDMA及二瓶愷
他命，是其就通訊監察譯文所為悖於事實之解釋，屬飾卸之詞，
不足採信。其確有事實欄所示之出售第二級毒品MDMA、第三級毒
品愷他命予羅彩瑄之行為，足以認定。又羅彩瑄證述係以幾百元
向上訴人購買毒品，至於詳細金額已不復記憶，致無從確定，然
基於有利於上訴人之原則，應以每瓶愷他命及每顆MDMA均以一百
元計算，其本件販毒所得共為六百元，及上訴人具有賺取價差之
營利意圖等旨。原判決所為論斷，與證據法則無違，亦無判決不
備理由或理由矛盾之違法情形。上訴意旨（一）至（三），核屬
對於事實審法院取捨證據與自由判斷證據證明力之職權行使，或
就不影響判決本旨之枝節事項，徒以自己之說詞，泛指其為違法
，自非法定之第三審上訴理由。另依卷內資料，本件台灣板橋地
方法院檢察署檢察官於九十三年七月十五日核發板檢博樂監續字
第00278 號通訊監察書，交由司法警察據以對上訴人所使用之行
動電話執行監聽，該通訊監察書係由檢察官依職權核發（台灣板
橋地方法院檢察署九十二年度警聲搜字第九八二號卷第八、九頁
）。原判決於理由欄內載稱檢察官係依司法警察機關之聲請而核
發（原判決正本第二頁倒數第八行）云云，雖與卷內資料不符，
不無瑕疵，然此不影響原判決就執行本件通訊監察書而得之監聽
內容具有證據能力之論斷。上訴意旨（四）指摘原審未究明檢察
官係如何依據司法警察之聲請而核發通訊監察書云云，自非上訴
第三審之合法理由。至於其他上訴意旨，或係就原審採證認事職
權之適法行使，或係就不影響判決本旨之枝節事項，任意指摘，
俱難謂已符合首揭法定之第三審上訴要件。綜上，應認上訴人之
上訴違背法律上之程式，予以駁回。
據上論結，應依刑事訴訟法第三百九十五條前段，判決如主文。
中    華    民    國  一○○  年    十    月    六    日
                      最高法院刑事第三庭
                          審判長法官  林  永  茂  
                                法官  蘇  振  堂  
                                法官  林  秀  夫  
                                法官  林  立  華  
                                法官  蔡  國  在  
本件正本證明與原本無異
                                      書  記  官  
中    華    民    國  一○○  年    十    月   十二   日
                                                      K